【裁判字號】    95,易,57
【裁判日期】    950308
【裁判案由】    竊盜等
【裁判全文】
臺灣基隆地方法院刑事判決                95年度易字第57號
公  訴  人  臺灣基隆地方法院檢察署檢察官
被      告  甲○○
                    （現另案在臺灣新竹監獄執行中）
上列被告因竊盜等案件，經檢察官提起公訴（94年度偵字第3541
號、第4147號、第4707號），本院判決如下：
    主  文
甲○○被訴竊盜部分公訴不受理；被訴收受贓物部分免訴。
    理  由
一、公訴意旨略稱：(一)、被告甲○○意圖為自己不法之所有，基
    於竊盜之概括犯意，連續：(1)於民國94年6 月26日上午11時
    許，在基隆市○○路148 號前鐵路旁，趁無人看管之際，竊
    取臺灣鐵路局所有由該局臺北工務段八堵分駐所基隆班管理
    之鐵軌接頭魚尾鈑30支（價值約新臺幣1,800 元），得手後
    欲搬離現場脫售變現之際，為警當場查獲；(2)於同年9月3日
    下午5 時30分許，在乙○○所經營位於臺北縣瑞芳鎮○○路
    94號對面之資源回收場，趁無人看管之際，竊取回收場內之
    YUASA蓄電池5個、TASHIMA蓄電池4個（價值約新臺幣800 元
    ）。(二)、被告甲○○另意圖為自己不法之所有，基於收受贓
    物之概括犯意，連續：(1)於94年7 月16日某時，在基隆市七
    堵區○○○路125巷4號居處附近，明知姓名年籍不詳綽號「
    阿中」之成年男子所交付之車牌號碼NQ3- 035號重型機車係
    來路不明之贓物（該機車係丙○○於同年月6 日在基隆市○
    ○路68號前失竊），仍予以收受後供己騎用，復於同年月24
    日凌晨5 時許，借予不知情之黃瑞麟及廖有盛（業經臺灣基
    隆地方法院檢察署檢察官為不起訴處分）騎用，嗣為警於94
    年7月24日凌晨6時許，在臺北市○○路與松隆路口查獲黃瑞
    麟及廖有盛共同騎乘該機車；(2)於同年9 月3日上午8時許，
    在基隆市○○街口，明知綽號「阿祥」之成年男子所交付之
    車牌號碼PQC-033 號重型機車係來路不明之物（該機車係蘇
    亦凡所有於同年8月28日在臺北縣瑞芳鎮○○路7號前失竊）
    ，仍予以收受後供己騎用，嗣經警於同年9月4日凌晨1時45
    分許，在基隆市○○街碧海擎天社區B1停車場查獲甲○○騎
    乘該機車，而查悉上情等語。
二、按同一案件繫屬於有管轄權之數法院者，由繫屬在先之法院
    審判；依第8 條之規定不得為審判者，應諭知不受理之判決
    ，刑事訴訟法第8條前段、第303條第7 款分別定有明文。又
    按案件曾經判決確定者，應諭知免訴之判決；第302 條至第
    304條之判決，得不經言詞辯論為之，同法第302 條第1款、
    第307條亦分別定有明文。次按第302條第1 款所謂之「案件
    」，係指同一案件而言，至案件是否同一，應從被告與犯罪
    事實二方面觀察；實質上或裁判上一罪，其基本事實或有差
    異，惟在實體法上作成一罪，刑罰權僅為單一，其在法律上
    之事實關係既屬單一，具有不可分性，則檢察官雖僅就其犯
    罪事實一部起訴，效力仍及於全部，亦不失為同一案件。惟
    其效力及於全部之何一時點，自應予界定，依最高法院32年
    上字第2578號、49年台非字第20號判例意旨，就經言詞辯論
    之有罪判決，均認確定判決既判力之時點，應以最後審理事
    實法院宣示判決時為準。而簡易判決因其不經言詞辯論，故
    依刑事訴訟法第455 條規定，其並不經宣示判決程序，而不
    經宣示之裁判必經合法送達始生效力，故實務通說向來認如
    簡易案件未經上訴而確定，判決確定既判力之範圍，即以判
    決正本送達時為準，先予敘明。
三、經查：
  (一)被訴竊盜部分：
    被告甲○○前與簡俊德、陳以恩（後2 人由臺灣宜蘭地方法
    院另案審結）3 人共同基於意圖為自己不法所有之概括犯意
    聯絡，於94年5 月10日下午3、4時許起，結夥在宜蘭縣頭城
    鎮第一公墓內，趁無人之際，分持簡俊德所有，客觀上具有
    危險性足供作為傷害人身體、生命兇器使用之鐵撬、T 型扳
    手及老虎鉗各1 支，連續竊取陳惠民、江連發、簡清波、張
    蓮焦、吳福來、陳政宗、陳王秀子、李進興、游正隆、林寬
    鎮等人所管領之墳墓白鐵門共27扇，得手後，欲持往變賣前
    ，為警於同日下午5 時許，在上開地點查獲，並扣得前揭簡
    俊德所有之鐵撬、T型扳手及老虎鉗各1支等多次竊盜犯行，
    業經臺灣宜蘭地方法院檢察署檢察官於94年12月6日以94 年
    度偵字第3348號提起公訴，於94年12月16日繫屬於臺灣宜蘭
    地方法院，且經臺灣宜蘭地方法院於95年1月26日以94年度
    易字第450號判處有期徒刑7月（業經被告提起上訴，現於於
    臺灣高等法院審理中），有該案起訴書、判決書、本院公用
    電話紀錄表、臺灣高等法院被告前案紀錄表各1 份附卷可稽
    ，上開案件經核與本案被告被訴上開連續竊盜犯行間，時間
    緊接，且被告均係趁他人疏於管理之際竊取，而竊取上開物
    品之目的無非持之變賣以換取小額金錢供其花用之手法、目
    的相似，又係觸犯基本構成要件相同之罪名，參以被告復於
    本院訊問時，當庭坦承其於94年5月至9月間因經濟狀況不佳
    ，方連續為前揭竊盜犯行等語（見本院95年3月7日訊問筆錄
    ），是其顯係基於概括犯意反覆而為，兩者應屬連續犯之裁
    判上一罪關係。茲本案經臺灣基隆地方法院檢察署檢察官於
    95年2月9日以94年度偵字第3541號、第4147號、第4707號提
    起公訴後，於95年2月17日方繫屬於本院，有該署95年2月16
    日基檢玲和94偵4707字第02961 函及其上之收狀章可稽，相
    較前揭由臺灣宜蘭地方法院檢察署起訴並於94年12月16日即
    繫屬臺灣宜蘭地方法院受理之同一案件，本案係繫屬在後，
    且本案未經直接上級法院裁定由繫屬在後之本院審理，是公
    訴人就已先繫屬於臺灣宜蘭地方法院之竊盜案件（現已繫屬
    於臺灣高等法院），再向本院重行起訴，揆諸前開說明及規
    定，爰不經言詞辯論，逕為諭知不受理之判決。
  (二)被訴收受贓物部分：
    被告前於94年8月24日8時許，在基隆市碧砂漁港內，明知年
    籍姓名不詳綽號「永明」之成年男子所交付車牌號碼PVF －
    195 號機車，係屬來路不明之贓物（該機車係張秀嬌所有，
    於94年8 月12日23時許，在基隆市○○街三坑火車站前停車
    場遭竊），仍予以收受後供己騎用之收受贓物犯行，業經本
    院於94年9月30日以94年度基簡字第768號判處拘役40日，該
    判決書已於94年10月26日送達被告，並於94年11月7 日確定
    ，業經本院調取該案全卷核閱無訛，並有該案判決書、送達
    證書回證影本、臺灣高等法院被告前案紀錄表各1 份附卷可
    稽，本案被告被訴上開連續收受贓物犯行與該前案之收受贓
    物犯行間，時間緊接，犯罪構成要件相同，所犯罪名又屬同
    一，顯係基於概括犯意反覆而為，兩者應屬連續犯之裁判上
    一罪關係，且本案被告被訴上開於94年7月16日、9月3 日收
    受贓物之犯行，係94年度基簡字第768 號前案之實體判決於
    同年10月26日送達被告前所為，揆諸前揭說明，自為該前案
    判決之既判力效力所及，公訴人復將本案收受贓物部分重行
    起訴，依上開規定，爰不經言詞辯論，逕諭知免訴之判決。
據上論斷，應依刑事訴訟法第303條第7款、302條第1款、第307
條，判決如主文。
中    華    民    國    95    年    3    月    8      日
                  刑事第二庭審判長法  官  王敏慧
                                  法  官  劉桂金
                                  法  官  許心
以上正本證明與原本無異。
如不服本判決，應於送達後10日內向本院提出上訴狀。
中    華    民    國    95    年    3     月    9     日
                                  書記官  邱李和


司法院資訊處製作；財團法人民間司法改革基金會備份。
